# 请教陈版，关于合伙企业管理费

提问人：rukawa0522 时间：2018-04-19 20:38:39
一家个人独资的A投资管理有限公司投资了B投资中心（有限合伙），合同约定B每年按照收入的2%付给A管理费，但是A没有开发票给B，B实际已全款支付给A，请问B分录应该怎么做？如果确认管理费法人可以纳税调增，那自然人缴纳的个税又该怎么操作？

回答人：chenyiwei
B正常核算，借：管理费用，贷：银行存款即可。该自然人是A投资管理有限公司的股东，在从A取得股息红利时由A公司正常代扣代缴个人所得税。